臺灣新竹地方法院刑事判決
109年度訴字第840號
公  訴  人  臺灣新竹地方檢察署檢察官
被      告  賴瑾儀



選任辯護人  戴愛芬律師
上列被告因過失致死案件，經檢察官提起公訴（109 年度偵字第
10643、10895號），被告就被訴事實為有罪之陳述，本院依簡式
審判程序並判決如下：
    主  文
丙○○犯過失致人於死罪，處有期徒刑捌月。緩刑參年，並應依附
件之本院一○九年度附民字第四五八號和解筆錄內容履行。
    事  實
一、丙○○未領有保母人員技術士證，亦未向主管機關辦理托育服
    務登記，即自民國108年12月間起，每星期一至星期五，上
    午8時30分許迄下午6時30分止，受甲○○、乙○○所託，以每月
    約新臺幣（下同）1萬2,000元等代價，在新竹縣○○鎮○○路00
    0巷00弄00 號6樓住處照顧甲○○、乙○○之子即柯○宬（民國00
    0年00月生，姓名年籍詳卷）。丙○○本應注意在上址居家照
    顧柯○宬時，在柯○宬身邊不可留存任何危及嬰幼兒安全危險
    物品，且應隨時注意所照顧嬰幼兒之身體狀況，且依當時情
    形並無不能注意之情事，竟疏未注意，於上址擺放供寵物咬
    食之彈力球供丙○○飼養之寵物狗咬玩，旋於109年8月24日18
    時許，由丙○○在上址浴室幫柯○宬洗完澡後，在處理其他家
    務時，未注意柯○宬有無拿取上址危險物品及及柯○宬之身體
    與呼吸狀況，適柯○宬拿取並吞食該彈力球，致該彈力球梗
    塞柯○宬呼吸道發生窒息情形，經丙○○於當日下午6時11分許
    ，赫然發現柯○宬臉色、嘴唇發青，乃向消防救護人員求助
    ，經將柯○宬送往新竹馬偕醫院住院救治，仍因呼吸性休克
    致缺腦性病變導致多器官衰竭，於109年9月14日11時13分死
    亡。
二、案經甲○○訴由新竹縣政府警察局竹東分局報告臺灣新竹地方
    檢察署檢察官偵查起訴。
    理  由
一、本件被告丙○○所犯係死刑、無期徒刑或最輕本刑為3 年以
    上有期徒刑以外之罪，且非高等法院管轄第一審案件，被告
    於本院準備程序進行中，就被訴事實為有罪之陳述，經本院
    認合於刑事訴訟法第273條之1第1 項之規定，裁定進行簡式
    審判程序，合先敘明。
二、認定犯罪事實所憑之證據及理由： 
（一）上開犯罪事實，業據被告於警詢、偵查、本院準備程序及
      簡式審判程序中坦白承認（見偵字10643卷第4-5頁、相字
      卷第74-77頁、本院卷第148-152、154-159頁），核與證
      人即告訴人甲○○之證述相符（見偵字10643卷第6-8、9-10
      頁、相字卷第67-71頁），並有新竹縣政府警察局竹東分
      局109年9月14日扣押筆錄暨扣案目錄表、兒童及少年通報
      表、案發現場監視器影像翻拍照片4張、新竹馬偕醫院診
      斷證明書、出院病歷摘要、新竹縣政府消防局二重分隊救
      護記錄表、刑案蒐證照片共30張、臺灣新竹地方檢察署勘
      驗筆錄、相驗屍體證明書、法醫檢驗報告書、相驗照片、
      新竹縣政府消防局109年12月17日竹縣消護字第109000542
      6號函、臺灣基督長老教會馬偕醫療財團法人新竹馬偕紀
      念醫院109年12月21日馬院竹內系乙字第1090017052號函
      等件在卷可稽（見偵字10643卷第11-14、15-16、54、18
      、19-26、27、39-46頁、相字卷第66、72、78-85、87-93
      頁、本院卷第98、100頁），足認被告任意性之自白與事
      實相符，堪信屬實。
（二）而被告受託照顧被害人柯○宬，理應注意被害人身邊不可
      留存任何危及嬰幼兒安全危險物品，並應隨時注意所照顧
      嬰幼兒之身體狀況，且案發當時無其他緊急狀況致使被告
      不能注意，被告卻未隨時注意，致被害人拿取並吞食彈力
      球而發生窒息情形，經送醫後不治死亡，被告自有過失甚
      明，且其前開過失行為與被害人死亡之結果間具有相當因
      果關係，亦屬無疑。
（三）從而，本件事證明確，被告上開犯行可以認定，應依法論
      科。
三、論罪科刑：
（一）核被告所為，係犯刑法第276條之過失致人於死罪。
（二）爰審酌被告未取得合格之居家式托育服務證照即接受告訴
      人委託照顧被害人，且為此照顧本應有較高之注意義務，
      卻仍因上述過失導致被害人死亡，對被害人家屬造成無可
      彌補之創傷，被告犯行所生之危害不輕，惟念被告犯後坦
      承犯行，與被害人家屬成立和解，且已履行部分賠償責任
      ，有本院和解筆錄及匯款申請書照片附卷可參（見本院卷
      第160-162頁），態度良好，兼衡被告素行良好、自述大
      學畢業、已婚、育有1名2歲子女、目前無業、經濟狀況靠
      先生工作等一切情狀，量處如主文所示之刑。
（三）末查，被告前未曾因故意犯罪受有期徒刑以上刑之宣告，
      此有臺灣高等法院被告前案紀錄表1 份在卷可參，又被告
      與被害人家屬達成和解，並已履行部分賠償責任，積極彌
      補其行為所造成之損害，態度良好，可見悔意，其經此偵
      審程序及有期徒刑之宣告後，應能知所警惕而信無再犯之
      虞，本院認對被告所宣告之刑，以暫不執行為適當，爰併
      予宣告緩刑3 年，以啟自新。另為促使被告履行上開和解
      筆錄內容，保障被害人家屬權益，本院斟酌全案情節，認
      有併依刑法第74條第2 項第3 款規定，命被告遵守如附件
      所示事項，即履行上開和解筆錄內容之必要。另前開命被
      告履行之事項，依刑法第74條第4 項規定，並得為民事強
      制執行名義，倘若被告不履行此一負擔，且情節重大足認
      原宣告之緩刑難收其預期效果，而有執行刑罰之必要者，
      依刑法75條之1 第1 項第4 款之規定，得撤銷其緩刑宣告
      ，附此敘明。
據上論斷，應依刑事訴訟法第273條之1第1項、第299條第1 項前
段，判決如主文。
本件經檢察官陳榮林提起公訴，檢察官翁旭輝、高上茹到庭執行
職務。
中　　華　　民　　國　　110 　年　　3 　　月　　26　　日
                  刑事第一庭  法  官  魏瑞紅
以上正本證明與原本無異。
如不服本判決應於收受本判決後20日內向本院提出上訴書狀，上
訴書狀應敘述具體理由。上訴書狀未敘述上訴理由者，應於上訴
期間屆滿後20日內補提理由書狀於本院(均須按他造當事人之人
數附繕本 )「切勿逕送上級法院」。 
中　　華　　民　　國　　110 　年　　3 　　月　　29　　日
                              書記官  李佳穎
附錄本件論罪科刑法條：
刑法第276條
因過失致人於死者，處5 年以下有期徒刑、拘役或50萬元以下罰
金。　　　　
附件：
本院109年度附民字第458號和解筆錄 和解成立內容： 一、被告願給付原告新臺幣(下同)肆佰肆拾壹萬貳仟玖佰陸拾貳元，其中貳佰玖拾壹萬貳仟玖佰陸拾貳元業經臺灣新竹地方檢察署依犯罪被害人補償法支付予原告，被告業於民國自民國110年3月2日將上開款項給付予臺灣新竹地方檢察署完畢。 二、餘壹佰伍拾萬元，其中伍拾萬元部分，被告願於110年5月15日前給付，另餘壹佰萬元部分，分30期給付，自110年6月15日至112年10月15日止，於每月15日前給付參萬肆仟元，於112年11月15日前給付最後一筆款項壹萬肆仟元，上開款項均匯入原告甲○○指定之帳戶內。如有一期未履行視為全部到期。